【裁判字號】    97,上訴,2510
【裁判日期】    970611
【裁判案由】    違反商業會計法等
【裁判全文】
臺灣高等法院刑事判決                97年度上訴字第2510號
上  訴  人
即  被  告  甲○○
上列上訴人因違反公司法等案件，不服臺灣台北地方法院96年度
重訴字第93號，中華民國97年4 月28日第一審判決（起訴案號：
臺灣臺北地方法院檢察署95年度偵字第27720 號、96年度偵字第
13301 號、96年度偵緝字第2112號，移送併辦案號：96年度偵字
第21016號），提起上訴，本院判決如下：
    主  文
上訴駁回。
    理  由
一、按上訴書狀應敘述具體理由；上訴書狀未敘述上訴理由者，
    應於上訴期間屆滿後20日內補提理由書於原審法院，刑事訴
    訟法第361條第2項、第3 項前段定有明文。而第二審法院認
    為上訴書狀未敘述理由，應以判決駁回之。但其情形可以補
    正而未經原審法院命其補正者，審判長應定期間先命補正，
    此觀同法第367 條規定甚明。又所謂具體理由，必係依據卷
    內既有訴訟資料或提出新事證，指摘或表明第一審判決有何
    採證認事、用法或量刑等足以影響判決本旨之不當或違法，
    而構成應予撤銷之具體事由，始克當之（例如：依憑證據法
    則具體指出所採證據何以不具證據能力，或依憑卷證資料，
    明確指出所為證據證明力之判斷如何違背經驗、論理法則）
    ；倘僅泛言原判決認定事實錯誤、違背法令、量刑失之過重
    或輕縱，而未依上揭意旨指出具體事由，或形式上雖已指出
    具體事由，然該事由縱使屬實，亦不足以認為原判決有何不
    當或違法者（例如：對不具有調查必要性之證據，法院未依
    聲請調查亦未說明理由，或援用證據不當，但除去該證據仍
    應為同一事實之認定），皆難謂係具體理由（最高法院97年
    度台上字第892號判決意旨參照），也無從命其補正。
二、經查：本件原判決依上訴人即被告甲○○於偵查中及審理中
    自白、共同被告張瓊花於調查局之證述、另有科學通公司登
    記卷、被告94年9月1日之切結書、科學通公司領用統一發票
    購票證申請書、統一發票查核名冊、統一發票查核清單、財
    政部國稅局審查三科查緝案件稽查報告、營業稅籍管理查詢
    作業、釐正申購發票檔；暉利通公司變更登記表、94年9 月
    15日申報94年8 月份、94年11月17日申報同年10月份營業稅
    之資料、營業人銷售額與稅額申報書、專案申請調檔統一發
    票查核名冊、領用統一發票購票證明申請書、營業人進銷項
    交易對象彙加明細表等附卷為證，而認定被告確有提供身份
    證件、授權簽具相關文件擔任「彭沼淇」收購之公司，即科
    學通公司及暉利通公司股東兼登記負責人，而為公司法第 8
    條所稱之公司負責人，及商業會計法第4 條所稱之商業負責
    人，並因而連續違反修正前商業會計法第71條第1 款之商業
    負責人明知不實事項而填製會計憑證罪犯行，並審酌被告僅
    係擔任名義負責人、任由他人使用公司統一發票、紊亂會計
    制度、稅捐稽徵之正確性，並參考其幫助逃漏稅捐之金額、
    並審酌其犯罪動機、目的、犯罪時所受之刺激、犯罪之手段
    、其生活狀況、品行、智識程度、犯罪所生之危險或損害、
    犯罪後之態度等一切情狀，判處被告有期徒刑10月，並以被
    告於偵查中因傳拘無著，經臺灣臺北地方法院檢察署以北檢
    盛偵成緝字第002515號發佈通緝，至96年8 月24日方於台北
    市○○區○○街1 號台大醫院為警緝獲，是被告係於中華民
    國96年罪犯減刑條例96年7 月16日施行前，經通緝而未於中
    華民國96年12月31日以前自動歸案接受偵查，依據該條例第
    5條規定，雖其行為時係於96年4月26日以前，然仍不得依據
    該條例減刑等情，均已詳敘其所憑證據、認定理由及量刑依
    據。從形式上觀察，原判決並無認定事實錯誤、量刑瑕疵或
    違背法令之情形。被告上訴理由雖主張其並未收到傳票，並
    非蓄意逃亡，又本件起因失業在家、又染毒癮、耗盡積蓄，
    生活窮困潦倒、經濟拮据、並感染後天免疫缺乏症候群，以
    致在毒品利誘下，受人唆使，將身分證交付他人使用作為公
    司負責人登記，實不知該行為之嚴重性，且並未因此獲利，
    亦不知公司之運作，爰請求從輕量刑云云。按上訴人上訴理
    由除承認其於原審調查及審理中自白為獲取毒品，主動提供
    身份證件供他人用作公司負責人登記使用無訛外，並未指摘
    原判決關於認定事實、適用法律及量刑等項，有何具體違法
    或不當。揆諸上開說明，顯然置原判決已經明白論斷審酌、
    說明之事項於不顧，意在拖延訴訟，自形式上觀察，核非足
    以動搖原判決之具體理由，依照上揭說明，應認其上訴為不
    合法律上之程式，予以駁回，不必命補正，並不經言詞辯論
    為之。
據上論斷，應依刑事訴訟法第367條前段、第372條，判決如主文
。
中    華    民    國    97    年    6     月    11    日
                  刑事第十一庭  審判長法  官  張連財
                                      法  官  林明俊
                                      法  官  楊照男
以上正本證明與原本無異。
如不服本判決，應於收受送達後十日內向本院提出上訴書狀，其
未敘述上訴之理由者並得於提起上訴後十日內向本院補提理由書
（均須按他造當事人之人數附繕本）。
                                      書記官  陳秋雄
中    華    民    國    97    年    6     月    11    日


司法院資訊處製作；財團法人民間司法改革基金會備份。
